臺灣新竹地方法院刑事宣示判決筆錄    100年度審訴字第331號
公  訴  人  臺灣新竹地方法院檢察署檢察官
被      告  吳智逸
指定辯護人  本院公設辯護人林建和
上列被告因違反森林法案件，檢察官提起公訴（100 年度偵字第
3808號）後，聲請改依協商程序而為判決，本院於中華民國100
年9 月16日下午4 時，在本院刑事第十一法庭宣示判決，出席職
員如下：
                審判長法  官  劉兆菊
                      書記官  林兆嘉
                      通  譯  邱立杰
法官起立朗讀判決主文、犯罪事實要旨、處罰條文，及告以上訴
限制、期間並提出上訴狀之法院，且諭知記載其內容：
一、主  文：
    吳智逸犯森林法第五十二條第一項第四款、第六款之竊取森
    林主產物罪，累犯，處有期徒刑柒月；併科罰金新臺幣貳萬
    仟壹佰貳拾元，罰金如易服勞役，以新臺幣壹仟元折算壹
    日。
二、犯罪事實要旨：
（一）吳智逸前於民國94年10月間，因施用第二級毒品案件，經
      本院於94年11月24日以94年度竹東簡字第185 號判決判處
      有期徒刑4 月確定(甲)；於95年4 月間，因施用第二級毒品
      案件，經本院於95年8 月4 日以95年度竹東簡字第126 號
      判決判處有期徒刑6 月確定(乙)；於96年1 月間，因施用第
      二級毒品案件，經本院於96年2 月15日以96年度竹簡字第
      273 號判決判處有期徒刑6 月確定(丙)；於96年2 月間，因
      施用第二級毒品案件，經本院於96年4 月25日以96年度竹
      簡字第497 號判決判處有期徒刑6 月確定(丁)；嗣因中華民
      國九十六年罪犯減刑條例施行，上開(甲)(乙)經本院於96年7
      月24日以96年度聲減字第530 號裁定減為有期徒刑2 月、
      3 月；上開(丙)(丁)復經本院於96年8 月10日以96年度聲減字
      第828 號裁定減為有期徒刑3 月、3 月，並合併定應執行
      有期徒刑6 月；上開有期徒刑2 月、3 月、6 月接續執行
      ，於96年10月15日縮刑期滿執行完畢；於98年5 月間，因
      施用第二級毒品案件，經本院於98年6 月30日以98年度審
      竹簡字第645 號判決判處有期徒刑6 月確定，於99年7 月
      20日徒刑易科罰金執行完畢（本案構成累犯）。
（二）詎吳智逸仍不知悔改，與邱羽寒（起訴書誤載為邱雨寒，
      邱羽寒本件違反森林法案件，待其到案後由本院另案審結
      ）、楊愛蓮（楊愛蓮本件違反森林法案件，業經本院於10
      0 年7 月22日判決在案）明知位在新竹縣五峰鄉竹林村之
      竹東事業區第87（起訴書誤載為84）林班地（GPS 定位座
      標TWD97 座標X ：267706、Y ：0000000 ），係由行政院
      農業委員會林務局新竹林區管理處（下稱新竹林管處）所
      管理之國有林，未經許可不得擅自砍伐、搬運林地內倒伏
      、餘留之根株、殘材，且該林班地上所放置之森林主產物
      牛樟樹材，係遭人砍伐尚未搬運而放置於該處，竟基於意
      圖為自己不法所有而竊取森林主產物之犯意聯絡，於民國
      100 年4 月10日下午1 時許，由邱羽寒駕駛車牌號碼LQ-6
      719 號自用小客車前往上開林班地，吳智逸及楊愛蓮配戴
      白色工作手套合力徒手竊取該林班地上之牛樟樹材2 塊（
      材積共0. 106立方公尺，總重116 公斤，山價約計新臺幣
      【下同】11,560元），得手後再將上開牛樟樹材搬至渠等
      駕駛之上開車輛後車廂，嗣為警於同日下午2 時10分許，
      在前述國有林地內查獲，並扣得牛樟樹材2 塊、鐵撬1支
      、尖刀1 支、掃刀1 支、手套6 個及車牌號碼LQ-6719 號
      自用小客車1 輛（扣案之牛樟樹材2 塊業已發還新竹林管
      處竹東工作站技術士江丸松具領保管；車牌號碼LQ-6719
      號自用小客車1 輛，業已發還邱羽寒具領保管），始查悉
      上情。
（三）案經行政院農業委員會林務局新竹林區管理處訴由新竹縣
      政府警察局竹東分局報告臺灣新竹地方法院檢察署檢察官
      偵查起訴後，經檢察官聲請認罪協商判決，由本院合議庭
      裁定由受命法官獨任改依協商程序而為判決。
三、處罰條文：
    森林法第52條第1項第4款、第6款，刑法第11條前段、第42
    條第3項前段、第7項、第42條之1、第47條第1項。
四、不另為沒收之諭知：扣案之鐵撬1 支、尖刀1 支、掃刀1 支
    （保管字號：100 年度保字第647 號，扣押物品清單見臺灣
    新竹地方法院檢察署100 年度偵字第3808號卷第106 頁），
    本院依卷內事證無積極證據認係供本件竊盜犯行所用之物，
    爰不另為沒收之諭知。至扣案之手套3 雙，雖係供被告吳智
    逸及共犯楊愛蓮犯本件竊盜犯行所用之物，然被告吳智逸陳
    稱非伊所有之物，係原置於車牌號碼LQ-6719 號自用小客車
    內之物品，而本院依卷內相關事證資料尚無從確信該扣得之
    手套3 雙，確屬被告吳智逸抑其他共犯邱羽寒、楊愛蓮所有
    之物，爰依刑法第38條第3 項規定，不另為沒收之宣告，附
    此敘明。
五、協商判決除有刑事訴訟法第455 條之4 第1 項第1 款於本訊
    問程序終結前，被告撤銷協商合意或檢察官撤回協商聲請者
    ；第2 款被告協商之意思非出於自由意志者；第4 款被告所
    犯之罪非第455 條之2 第1 項所定得以協商判決者；第6 款
    被告有其他較重之裁判上一罪之犯罪事實者；第7 款法院認
    應諭知免刑或免訴、不受理者情形之一，及違反同條第2 項
    「法院應於協商合意範圍內為判決；法院為協商判決所科之
    刑，以宣告緩刑或2 年以下有期徒刑、拘役或罰金為限」之
    規定者外，檢察官與被告均不得上訴。
六、如有前項得上訴之情形，得自收受宣示判決筆錄送達之日起
    10日內，向本院提出上訴書狀，上訴於第二審法院。
本案經檢察官洪期榮到庭執行職務。
中    華    民    國    100    年    9   月     16    日
                  刑事第九庭  書  記  官  林兆嘉
                              審判長法官  劉兆菊
以上筆錄正本係照原本作成。
中    華    民    國    100    年    9   月     16    日
                              書  記  官  許榮成
附錄本案論罪科刑法條全文：
森林法第52條
竊取森林主、副產物而有左列情形之一者，處6 月以上5 年以下
有期徒刑，併科贓額2 倍以上5 倍以下罰金：
一、於保安林犯之者。
二、依機關之委託或其他契約，有保護森林義務之人犯之者。
三、於行使林產採取權時犯之者。
四、結夥二人以上或僱使他人犯之者。
五、以贓物為原料，製造木炭、松節油、其他物品或培植菇類者
    。
六、為搬運贓物，使用牲口、船舶、車輛，或有搬運造材之設備
    者。
七、掘採、毀壞、燒燬或隱蔽根株，以圖罪跡之湮滅者。
八、以贓物燃料，使用於礦物之採取，精製石灰、磚瓦或其他物
    品之製造
    者。
前項未遂犯罰之。
第一項第五款所製物品，以贓物論，沒收之。